
# Description

```{r}
2+2
cat("this is a string")
summary(lm(dist~speed, data=cars))
```

this is `r` code

```{r}
library(ggplot2)
ggplot(cars, aes(x=speed, y=dist)) + geom_point()
```

# Logistics

<h2>Emphasis classes</h2>
<p class="text-muted">Fusce dapibus, tellus ac cursus commodo, tortor mauris nibh.</p>
<p class="text-primary">Nullam id dolor id nibh ultricies vehicula ut id elit.</p>
<p class="text-warning">Etiam porta sem malesuada magna mollis euismod.</p>
<p class="text-danger">Donec ullamcorper nulla non metus auctor fringilla.</p>
<p class="text-success">Duis mollis, est non commodo luctus, nisi erat porttitor ligula.</p>
<p class="text-info">Maecenas sed diam eget risus varius blandit sit amet non magna.</p>

# Syllabus


<a href="#" class="btn btn-default">Default</a>
<a href="#" class="btn btn-primary">Primary</a>
<a href="#" class="btn btn-success">Success</a>
<a href="#" class="btn btn-info">Info</a>
<a href="#" class="btn btn-warning">Warning</a>
<a href="#" class="btn btn-danger">Danger</a>
<a href="#" class="btn btn-link">Link</a>